---
title: "14 ИЗМЕРЕНИЕ ЗАВИСИМОСТИ ВЯЗКОСТИ ЖИДКОСТИ ОТ ТЕМПЕРАТУРЫ"
author: "Бутылов Матвей (21Б07)"
date: "`r Sys.Date()`"
output:
  html_document:
    df_print: paged
  pdf_document:
    extra_dependencies:
      fontenc:
      - T1
      - T2A
      inputenc: utf8
      babel:
      - english
      - russian
bibliography: references.bib
---

```{r setup, include=FALSE}
knitr::opts_chunk$set(echo = FALSE)
```

измерения проводились 22.02.2022

**Цель работы:** *Определить* зависимость коэффициента вязкости жидкости от её температуры при помощи вискозиметра Гепплера. Проверить применимость формулы Стокса, определить энергию активации воды и сравнить ее с теплотой плавления льда и теплотой парообразования.

**В работе используются:**

Вискозиметр Гепплера(с набором шариков и пинцетом),\
циркуляционный термостат (точность показания на электронном табло равна `r dtemp <- 0.01 ; dtemp` $\circ C$),\
цифровой секундомер

# Теоретическая часть

# Экспериментальная установка

# Ход работы

В теории включаем установку и фиксируем значения температуры и времени скатывания при установке, гарантированно находящейся в термодинамическом равновесии. На практике, из-за ветхости прокладки, закрывающей отверстие для размещения термометра в вискозиметре, вода вернулась в емкость термостата.
Включаем насос термостата и ждем 5 минут достижения равновесия системы.

Проводим по 5 измерений при каждом значении температуры, выставленном на термостате
```{r}
data<-read.csv("data.csv",                 
         header = TRUE,        
         sep = ";",          
         dec = ".",         
         fill = TRUE,          # Whether to fill blacks or not
         comment.char = "",   
         encoding = "unknown",
          )   
as.data.frame(data)
```
Для каждого измерения рассчитываем контрольное значение 

\## Порядок выполнения работы

## Обработка рузультатов

# Вывод
